【裁判字號】    89,易,489
【裁判日期】    890215
【裁判案由】    背信
【裁判全文】
臺灣高雄地方法院刑事判決                          八十九年度易字第四八九號
    公  訴  人  臺灣高雄地方法院檢察署檢察官
    被      告  甲○○
右列被告因背信案件，經檢察官提起公訴（八十八年度偵字第二九四五八號），本院
判決如左：
    主  文
甲○○連續為他人處理事務，意圖損害本人之之利益，而為違背其任務之行為，致生
損害於本人之利益，處有期徒刑參月。
    事  實
一、甲○○自民國八十八年三月五日起至同年八月五日止，任職於強訊郵通股份有限
    公司（以下簡稱強訊郵通公司）擔任郵務士，負責處理郵件遞送之業務，係為他
    人處理事務之人，竟基於意圖損害強訊郵通公司利益之概括犯意，於八十八年五
    月間，連續多次違背其任務，將強訊通郵公司交付遞送之部分郵件，棄置於高雄
    市三民區○○○街九時巷一七號住處隔壁之廢棄倉庫內，致生損害於強訊郵通公
    司之利益。嗣於同年八月六日，為附近居民於上址發現棄置之郵件，報請郵局處
    理，經由郵局告知強訊郵通公司循線查出該棄置之郵件為甲○○所負責遞送，始
    查悉上情。
二、案經強訊郵通公司訴請臺灣高雄地方法院檢察署檢察官偵查起訴。
    理  由
一、訊之被告甲○○固坦承有將前述強訊郵通公司交付遞送之郵件棄置於上址之事實
    不諱，惟辯稱：前述郵件係自八十八年七月三十一日起至同年八月五日離職止，
    分六次所棄置，並非同年五月間所棄置；卷附自白書係公司主管謄稿後，要伊照
    內容重謄，其所載日期並非實在云云。
二、經查：右揭犯罪事實，業據告訴人強訊郵通公司具狀及其代理人陳來春於偵審中
    指述綦詳，並經被告書立自白書供承明確，互核指述情節與被告自白犯罪情節相
    符，而被告於本院審理時除爭執棄置郵件之時間外，對於該犯行亦坦承無誤，復
    有現場照片二張在卷可佐，足徵告訴人指述卷附現場照片所示棄置之郵件係被告
    所棄置乙情，堪足認定。被告雖以前開情詞置辯，惟查：據卷附被告書立之自白
    書內容所載，被告係於八十八年五月間數次將未投遞之信件棄置於上址，佐以告
    訴代理人陳來春於本院審理時供陳：「我們是根據查獲之郵件內容之廣告期間及
    客戶之月刊月份，推斷被告於五月間開始丟棄郵件」等語（見本院八十九年二月
    一日審判筆錄），縱如被告所陳該自白書內容係由公司主管謄稿後交由伊再重新
    謄寫，衡情若非被告已意自白犯罪，且自白書所載內容與事實相符，被告理應於
    書立自白書當時究明才是，由此足徵被告所書立自白書之內容，衡情應與事實相
    符，自足採為論罪之依據。被告所辯上述情詞，要屬事後避就之詞，不足為採。
    事證明確，被告犯行洵堪認定。
三、核被告所為，係犯刑法第三百四十二條第一項之背信罪。被告先後多次犯行，時
    間緊接，所犯構成要件相同，應係基於同一概括之犯意為之，為連續犯，應論以
    一罪。爰審酌被告受僱於告訴人公司，負責遞送郵件，竟違背任務將郵件棄置，
    不為遞送，嚴重影響該公司信譽，使委託該公司遞送郵件之客戶對該公司不再信
    賴，所生危害不可謂嚴重，及其犯後態度等一切情狀，量處如主文所示之刑。
據上論斷，應依刑事訴訟法第二百九十九條第一項前段，刑法第五十六條、第三百四
十二條第一項，罰金罰鍰提高標準條例第一條前段，判決如主文。
中      華      民      國    八十九    年      二      月     十五     日
                                  臺灣高雄地方法院刑事第三庭
                                      法  官  黃三  友
右正本證明與原本無異。
如不服本判決，應於判決送達後十日內，向本院提出上訴狀。
                                      書記官  盧  雅  婷
中      華      民      國    八十九    年      二      月     十六     日
附錄本判決論罪之法條：
刑法第三百四十二條第一項
為他人處理事務，意圖為自己或第三人不法之利益或損害本人之利益，而為違背其任
務之行為，致生損害於本人之財產或其他利益者，處五年以下有期徒刑、拘役或科或
併科一千元以下罰金。


司法院資訊處製作；財團法人民間司法改革基金會備份。
